臺灣苗栗地方法院民事裁定　　　　　　　　　　 九十一年度聲字第二○四號
　　聲　請　人　丙○○
　　送達代收人　甲○○
　　相　對　人　乙○○
右當事人間聲請返還擔保金事件，本院裁定如左：
    主      文
聲請駁回。
聲請程序費用由聲請人負擔。
    理      由
一、本件聲請意旨略以：聲請人與相對人間請求給付票款事件，聲請人前遵本院九十
    一年度裁全字第七一六號民事裁定，為擔保假扣押，曾提供新臺幣（下同）六萬
    八千元為擔保金，並經本院以九十一年度存字第四七○號提存事件提存在案。嗣
    聲請人向本院聲請本票裁定，經本院以九十一年度票字第五一一號裁定准予強制
    執行確定在案，為此依民事訴訟法第一百零四條第一項第一款之規定，聲請返還
    擔保金云云，並提出本院九十一年度裁全字第七一六號民事裁定影本、本院九十
    一年度存字第四七○號提存書及國庫存款收款書影本、本院九十一年度票字第五
    一一號民事裁定及確定證明書影本各乙件為證。
二、按有左列各款情形之一者，法院應依供擔保人之聲請，以裁定命返還其提存物或
    保證書：（一）應供擔保之原因消滅者。（二）訴訟終結後，供擔保人證明已定
    二十日以上之期間，催告受擔保利益人行使權利而未行使者，民事訴訟法第一百
    零四條第一項第一款、第二款分別定有明文。另民事訴訟法第一百零四條第一項
    第一款之所謂應供擔保之原因消減，係指無損害發生或債權人本案勝訴確定或就
    所生損害已經賠償而言（最高法院五三年台抗字第二七九號判例意旨參照），又
    裁定本票許可強制執行，其性質屬非訟事件，並非本案之訴訟，此種情形，非供
    擔保原因之消滅，惟得解釋為訴訟終結，債權人須定二十日以上期間催告受擔保
    利益人行使權利而未行使，始可聲請法院裁定返還擔保金（臺灣高等法院暨所屬
    法院七十一年度法律座談會、臺灣高等法院臺南分院八十年度抗字第二二四號判
    決參照）。
三、聲請人前開主張，業據本院依職權調閱上開卷宗查核屬實，聲請人雖對相對人取
    得本票許可強制執行確定裁定，然此種情形，並非民事訴訟法第一百零四條第一
    項第一款所定應供擔保原因消滅之情形，已如前述，又聲請人並未定二十日以上
    之期間催告受擔保利益人即相對人行使權利，亦與民事訴訟法第一百零四條第一
    項第二款規定之要件不符，從而聲請人聲請返還擔保金，於法不合，應予駁回。
四、依非訟事件法第八條第一項，裁定如主文。
中　　　華　　　民　　　國　　九十一　　年　　　十二　  月　　二十四　　日
                                  臺灣苗栗地方法院民事庭
　　　　　　　　　　　　　　　　　　　法　　　官　伍偉華
右正本證明與原本無異。
如對本裁定抗告，應於裁定送達後十日內向本院提出抗告狀。
　　　　　　　　　　　　　　　　　　　法院書記官　黃秀娟
中　　　華　　　民　　　國　　九十一　　年　　　十二　  月　　二十四　　日
